Minutes et répertoires du notaire Cléophile DEHERAIN, 2 janvier 1813 - 13 décembre 1827 (étude XXI)
Archives nationales
- Répertoire(s) de Cléophile DEHERAIN, 3 janvier 1806 - 19 mai 1830; MC/RE/XXI/12 - MC/RE/XXI/23
  - Répertoire. 1822, 13 mai - 1824, 9 octobre, 13 mai 1822 - 9 octobre 1824; MC/RE/XXI/15
    - Inventaire après décès de Jacques Louis Lebrun, décédé à Paris, rue Bleue, n°30, faubourg Poissonnière, le 10 octobre 1822. A la requête de Charles Louis Lebrun, demeurant à l'adresse ci-dessus., 17 octobre 1822
      inventaire après décès; Bleue (rue); Poissonnière (faubourg); Lebrun, Jacques Louis (....-1822); Lebrun, Charles Louis
    - Inventaire après décès de Jean-Pierre Tabart, décédé le 13 octobre 1822, à Charenton Saint-Maurice. A la requête de Geneviève Julie Poulain, sa veuve, demeurant à Paris, au Palais Royal, galerie de Pierre, n°9., 19 octobre 1822
      inventaire après décès; Saint-Maurice (Val-de-Marne); Esquirol (Val-de-Marne, hôpital); Palais Royal; Tabart, Jean-Pierre (....-1822); Poulain, Geneviève Julie
    - Inventaire après décès de Françoise Nathalie Périer, veuve d'Alexandre Bon Brochet, décédée à Paris, rue Coquenard, n°22, le 19 octobre 1822. A la requête de ce dernier, demeurant à Paris, rue Favart, n°6., 25 octobre 1822
      inventaire après décès; Coquenard (rue); Favart (rue); Périer, Françoise Nathalie (....-1822); Brochet, Alexandre Bon
    - Inventaire après décès de Nicole Antoinette Julie Debourges, veuve de François Xavier Magnard, décédée à Paris, rue Neuve Saint-François, n°18, le 9 novembre 1822. A la requête de Bernard Marie Garren, demeurant à Paris, rue Neuve des Petits Champs, n°17., 26 novembre 1822
      inventaire après décès; Debourges, Nicole Antoinette Julie (....-1822); Magnard, François Xavier; Garren, Bernard Marie
    - Inventaire après décès de Marie-Joseph Paget, décédée à Charenton Saint-Maurice, près de Paris, le 21 septembre 1822. A la requête de Jean-Nicolas Chevassut, demeurant à Paris, rue de Montreuil, n°22., 2 décembre 1822
      inventaire après décès; Montreuil (rue de); Paget, Marie-Joseph (....-1822); Chevassut, Jean-Nicolas
    - Inventaire après décès de Pierre Dubosc, décédé à Paris, le 11 novembre 1822. A la requête de Jeanne Dubosc, veuve de Marc-Antoine Delagrange, demeurant à Tonneins (Lot-et-Garonne), représentée par Pierre Delagrange, son fils., 14 décembre 1822
      inventaire après décès; Tonneins (Lot-et-Garonne); Dubosc, Pierre (....-1822); Dubosc, Jeanne; Delagrange, Marc-Antoine; Delagrange, Pierre
    - Inventaire après décès de Etiennette Elisabeth Husson, épouse de Jean-Baptiste Miget, décédée à Paris, rue du Faubourg Saint-Martin, n°196, le 28 septembre 1822., 14 décembre 1822
      inventaire après décès; Husson, Etiennette Elisabeth (....-1822); Miget, Jean-Baptiste
    - Inventaire après décès de François Lambert Boulanche, décédé à Wilna, en Pologne, pendant la campagne de Russie, en 1812, et de Madelaine Pétronille Vieil, sa veuve, décédée à Paris, rue de Limoges, n°2, le 17 novembre 1822., 18 décembre 1822
      inventaire après décès; Wilna (Pologne); Limoges (rue de); Boulanche, François Lambert (....-1812); Vieil, Madelaine Pétronille
    - Inventaire après décès de Marie-Anne Michault, décédée à Paris, boulevard des Gobelins, n°6, le 21 décembre 1822. A la requête de Nicolas Prévost, demeurant à Gand, en Flandre (Pays-Bas)., 22 janvier 1823
      inventaire après décès; Gobelins (boulevard des); Gand (Belgique); Michault, Marie-Anne (....-1822); Prévost, Nicolas
    - Inventaire après décès de Adélaïde Frère, veuve de Barthélémy Fay, décédée à Paris, rue du Faubourg Saint-Denis, n°43, le 20 janvier 1823. A la requête de Nicolas Barthélémy Fay, demeurant à Paris, rue du Faubourg Saint-Denis, n°25., 30 janvier 1823
      inventaire après décès; Frère, Adélaïde (....-1823); Fay, Barthélémy; Fay, Nicolas Barthélémy
    - Inventaire après décès de Marie-Gabrielle Mention, décédée à Paris, rue de l'Echiquier, n°40, le 9 janvier 1823. A la requête de Claude Louis Mention, demeurant à Paris, rue Thibautodé, n°11., 26 mars 1823
      inventaire après décès; Echiquier (rue de l'); Mention, Marie-Gabrielle (....-1823); Mention, Claude Louis
    - Inventaire des biens, titres, papiers et renseignements appartenant à Jean Simon Césaire Fenet, absent. A la requête de Joseph Julien Broussin et Marie-Françoise Désirée Fenet, demeurant à Paris, rue Saint-Jacques, n°212., 28 mars 1823
      inventaire; Saint-Jacques (rue); Fenet, Jean Simon Césaire; Broussin, Joseph Julien; Fenet, Marie-Françoise Désirée
    - Inventaire après décès de Victoire Mélanie Michelle Boisard, décédée à Paris, rue Saint-Germain l'Auxerrois, n°34, le 26 octobre 1822, veuve de Claude Isaac Houdeline., 17 avril 1823
      inventaire après décès; Boisard, Victoire Mélanie Michelle (....-1822); Houdeline, Claude Isaac
    - Inventaire après décès de Simon Jean Vaconsin, décédé à Paris, le 15 avril 1823, rue du Faubourg Montmartre, n°63. A la requête de Louise Félicité Nicole Piot, sa veuve, demeurant à l'adresse ci-dessus., 19 avril 1823
      inventaire après décès; Vaconsin, Simon Jean (....-1823); Piot, Louise Félicité Nicole
    - Inventaire après décès de Anne-Marie Sabine Mayeuvre, décédée à Versailles, rue Berthier, n°4, le 22 avril 1823, veuve de Jean-Baptiste De Nervo. A la requête de Charles Georges Louis Clausse, notaire, demeurant à Versailles, rue Dauphine, n°15., 30 avril 1823
      inventaire après décès; Versailles (Yvelines); Mayeuvre, Anne-Marie Sabine (....-1823); Nervo, Jean-Baptiste de; Clausse, Charles Georges Louis; notaire
    - Inventaire après décès de Marguerite Anne Douteau, veuve de Louis Nicolas Hion, décédée à Paris, rue Neuve Saint-Etienne. A la requête de Hyacinthe Hion, demeurant à Rotterdam (Pays-Bas) [...] et de Hyppolite Onésime Louis Hion, demeurant à Paris., 15 mai 1823
      inventaire après décès; Rotterdam (Pays-Bas); Douteau, Marguerite Anne; Hion, Louis Nicolas; Hion, Hyacinthe; Hion, Hyppolite Onésime Louis
    - Inventaire après décès de Jean Nicolas Loraux, décédé à l'hôpital du Val de Grâce, à Paris, rue Saint-Jacques, n°277 ou 279, le 24 avril 1823. A la requête de Marie Catherine Loraux, veuve de Jean Joseph Carlier, demeurant à Wignhies [...] (Nord)., 4 juin 1823
      inventaire après décès; Val-de-Grâce (hôpital du); Saint-Jacques (rue); Loraux, Jean Nicolas (....-1823); Loraux, Marie Catherine; Carlier, Jean Joseph
    - Inventaire après décès de Raphaël François de Salles-Christophle, décédé à Paris, rue de Bellefond, n°27, le 5 juin 1823. A la requête de Marie-Jeanne Caunois, sa veuve, demeurant à l'adresse ci-dessus, et de André Marie Christophle., 21 juin 1823
      inventaire après décès; Bellefond (rue de); Salles-Christophle, Raphaël François de (....-1823); Caunois, Marie-Jeanne; Christophle, André Marie
    - Inventaire après décès de Jean Antoine Louvrier. A la requête de Jean Germain Leroy, demeurant à Paris, rue Coquenard, n°32., 8 août 1823
      inventaire après décès; Coquenard (rue); Louvrier, Jean Antoine; Leroy, Jean Germain
    - Inventaire après décès de Jean Bernard Schwartz. A la requête de Gilbert Guinnemant, demeurant à Paris, rue Sainte-Anne, n°77, mandataire de Marie-Anne White, veuve de M. Schwartz, demeurant à Triel, près de Poissy (Seine-et-Oise)., 8 octobre 1823
      notaire: M. Narjot.
      inventaire après décès; Sainte-Anne (rue); Triel-sur-Seine (Yvelines); Schwartz, Jean Bernard; Guinnemant, Gilbert; White, Marie-Anne
    - Inventaire après décès de Françoise Pierrette Simonin, épouse de Jean-Baptiste Eliot, décédée à Paris, rue de la Harpe, n°57, le 1er septembre 1823. A la requête de ce dernier, tuteur de Joséphine Elisabeth Eliot, sa fille., 18 octobre 1823
      inventaire après décès; Harpe (rue de la); Simonin, Françoise Pierrette (....-1823); Eliot, Jean-Baptiste; Eliot, Joséphine Elisabeth
    - Inventaire après décès d'Antoine Joseph Groult, décédé à Paris, rue des Foureurs, n°6. A la requête de Constance Patte, sa veuve, demeurant à l'adresse ci-dessus., 22 novembre 1823
      inventaire après décès; Groult, Antoine Joseph; Patte, Constance
    - Inventaire après décès de Jean Thomas dit Baptiste, demeurant à Paris, rue Pinon, n°7. A la requête de Marguerite Dupérier, sa veuve, demeurant à la même adresse, tant en son nom que comme tutrice d'Alphonse Thomas, son fils mineur., 29 novembre 1823
      inventaire après décès; Pinon (rue); Thomas, Jean; Dupérier, Marguerite; Thomas, Alphonse; Baptiste, Jean
    - Inventaire après décès de Marianne Moreau, veuve, en premières noces, de Jean-Baptiste Bernard Fournier et, en secondes noces, de Pierre Blaise Delort. A la requête de Pierre Benoît Fournier, demeurant à Paris, rue Taitbout, n°16., 18 décembre 1823
      inventaire après décès; Taitbout (rue); Moreau, Marianne; Fournier, Jean-Baptiste Bernard; Delort, Pierre Blaise; Fournier, Pierre Benoît
    - Inventaire après décès de Denis Dominique Plisson. A la requête de Catherine Véronique Mélanie Druyer, sa veuve, demeurant à Paris, rue de Vannes, n°4., 22 décembre 1823
      inventaire après décès; Vannes (rue de); Plisson, Denis Dominique; Druyer, Catherine Véronique Mélanie
    - Inventaire à la requête d'Anne Nancy Darricarrère, veuve de Romain Louis Provost, demeurant à Paris, rue Duphot, n°3, tant en son nom que comme tutrice naturelle et légale de Louis Léon Henri et Blanche Gratie Stéphanie Provost, ses enfants mineurs., 22 janvier 1824
      inventaire; Duphot (rue); Darricarrère, Anne Nancy; Provost, Romain Louis; Provost, Louis Léon Henri; Provost, Blanche Gratie Stéphanie
    - Inventaire après décès de Nicolas Joseph Yvert. A la requête de Claude Madelaine Hortense Houdart, sa veuve, demeurant à Paris, rue Montmartre, n°123., 29 janvier 1824
      inventaire après décès; Montmartre (rue); Yvert, Nicolas Joseph; Houdart, Claude Madelaine Hortense
    - Inventaire après décès de Félix Sulpice Brodard. A la requête de Hélène Pierrette Saulnier, sa veuve, demeurant à Paris, rue de Paradis Poissonnière, n°36, tant en son nom que comme tutrice de Pierre Félix et Louis Félix Brodard, ses enfants mineurs., 4 février 1824
      inventaire après décès; Brodard, Félix Sulpice; Saulnier, Hélène Pierrette; Brodard, Pierre Félix; Brodard, Louis Félix
    - Inventaire après décès de Marie Marguerite Robinet, épouse de Scavola Bernard, demeurant à Paris, boulevard du Temple, n°86. A la requête de ce dernier, tant en son nom que comme tuteur d'Auguste Frédéric Bernard, son fils mineur., 7 février 1824
      inventaire après décès; Temple (boulevard du); Robinet, Marie Marguerite; Bernard, Scavola; Bernard, Auguste Frédéric
    - Inventaire après décès de Pélagie Santerre. A la requête de Pierre Marie Santerre, demeurant à Acy, logé à Paris, rue du Petit Pont, n°14., 22 mars 1824
      inventaire après décès; Acy (Aisne); Santerre, Pélagie; Santerre, Pierre Marie
    - Inventaire après décès d'Anne Gabrielle Joséphine Roussel de Belloy. A la requête de Claude Henri comte de Croy-Chanel, demeurant à Paris, rue Hauteville, n°6, et d'André Rodolphe Claude François Simon vicomte de Croy-Chanel, demeurant à la même adresse., 31 mars 1824
      inventaire après décès; Hauteville (rue d'); Roussel de Belloy, Anne Gabrielle Joséphine; Croy-Chanel, Claude Henri de; Croy-Chanel, André Rodolphe Claude François Simon de
    - Inventaire après décès de Jean Guillaume Freudenthaler, décédé à Paris, rue Montmartre, n°164. A la requête d'Auguste Nicolas Hix et Sophie Freudenthaler, son épouse, demeurant à Paris, rue Montmartre, n°167., 1er avril 1824
      inventaire après décès; Montmartre (rue); Freudenthaler, Jean Guillaume; Hix, Auguste Nicolas; Freudenthaler, Sophie
    - Inventaire après décès d'Anne André Charlotte De Robert du Châtelet, épouse d'Henri Bourquard de Frontville. A la requête d'Elisabeth Henriette Bourquard de Frontville, demeurant à Paris, rue Castiglione, n°8., 24 avril 1824
      inventaire après décès; Robert Du Châtelet, Anne André Charlotte de; Bourquard de Frontville, Henri; Bourquard de Frontville, Elisabeth Henriette
    - Inventaire après décès de Pierre Madelaine Lenoble, décédé à Paris, rue Taitbout, n°28. A la requête de Josèphe Françoise Catherine Caïtane Bellinzona, sa veuve, demeurant à l'adresse ci-dessus., 2 juin 1824
      inventaire après décès; Taitbout (rue); Lenoble, Pierre Madelaine; Caïtane Bellinzona, Josèphe Françoise Catherine
    - Inventaire après décès de Jean-Pierre Donis. A la requête de Jean-Pierre Donis, demeurant à Péronne (Somme), représenté par Denis Jean Gautier, demeurant à Paris, rue des Coutures Saint-Gervais, n°6, son mandataire., 11 juin 1824
      inventaire après décès; Péronne (Somme); Donis, Jean-Pierre; Gautier, Denis Jean
    - Inventaire après décès d'Alexandre Marie Michel Lefèvre-Duroselle, décédé à Paris, rue Caumartin, n°28. A la requête d'Aglaé Leleu, sa veuve, demeurant à l'adresse ci-dessus., 22 juin 1824
      inventaire après décès; Lefèvre-Duroselle, Alexandre Marie Michel; Leleu, Aglaé
    - Inventaire après décès de Jean-Charles Johannot. A la requête de Mathieu François Johannot de Francfort-sur-le-Mein, demeurant à Paris, rue de la Ville l'Evêque, n°41., 3 juillet 1824
      inventaire après décès; Francfort-sur-le-Main (Allemagne); Ville-l'Evêque (rue de la); Johannot, Jean-Charles; Johannot, Mathieu François
    - Procès-verbal et inventaire après décès de Pierre Jean Louis Devismes. A la requête de Louise Julie Chevreuil, sa veuve, demeurant à Paris, rue de Bondy, n°40., 13 juillet 1824 - 30 juillet 1824
      inventaire après décès; Bondy (rue de); Vismes, Pierre Jean Louis de (1772-1824); Chevreuil, Louise Julie
    - Inventaire après décès de Pierre Joseph Cramaille. A la requête de Marie-Catherine Dupont, sa veuve, demeurant à Paris, rue du Rocher, n°14., 14 juillet 1824
      inventaire après décès; Rocher (rue du); Cramaille, Pierre Joseph; Dupont, Marie-Catherine
    - Inventaire après décès de Pierre Lambert. A la requête d'Anne Pierrette Martin, sa veuve, demeurant à Paris, rue Neuve Sainte-Catherine, n°2., 21 juillet 1824
      inventaire après décès; Lambert, Pierre; Martin, Anne Pierrette
    - Inventaire après décès de Nicolas Colle. A la requête de Jean-François Colle, demeurant à Saint-Quentin (Aisne), logé à Paris, rue du Faubourg Saint-Honoré, n°38., 28 juillet 1824
      inventaire après décès; Saint-Quentin (Aisne); Colle, Nicolas; Colle, Jean-François
    - Inventaire après décès de Marie-Geneviève Devé, divorcée de Louis Augustin Pinel-Grandchamp et veuve de Victor Coutouly. A la requête de Jean-Marie Narjot, demeurant à Paris, rue Sainte-Anne, n°77, exécuteur testamentaire de la défunte., 14 août 1824
      inventaire après décès; Sainte-Anne (rue); Devé, Marie-Geneviève; Pinel-Grandchamp, Louis Augustin; Coutouly, Victor; Narjot, Jean-Marie
    - Inventaire après décès de Jean-Marie Leroy, décédé à Versailles. A la requête d'Adélaïde Zoé Lecosquinot de Bussy, sa veuve, demeurant à Versailles, rue des Réservoirs, n°22., 20 août 1824
      inventaire après décès; Versailles (Yvelines); Leroy, Jean-Marie; Lecosquinot de Bussy, Adélaïde Zoé
    - Inventaire après décès d'Adélaïde Jeanne Valentin, veuve de Jean Victor Baron. A la requête d'Alexandre François Cantien Baron, demeurant à Orléans, rue des Carmes, n°72, logé à Paris, rue Neuve des Petits Champs, n°49., 1er septembre 1824
      inventaire après décès; Orléans (Loiret); Neuve-des-Petits-Champs (rue); Valentin, Adélaïde Jeanne; Baron, Jean Victor; Baron, Alexandre François Cantien
    - Inventaire après décès de Marie-Anne Lévêque, veuve de Jean-Baptiste Filliot. A la requête de Pierre Louis Lévêque, demeurant à Paris, rue de la Roquette, n°41., 7 octobre 1824
      inventaire après décès; Roquette (rue de la); Lévêque, Marie-Anne; Filliot, Jean-Baptiste; Lévêque, Pierre Louis
  - Répertoire. 1824, 9 octobre - 1827, 11 septembre, 9 octobre 1824 - 11 septembre 1827; MC/RE/XXI/16
    - Inventaire après décès d'Angélique Lucine Tortet, décédée à Belleville, le 1er mai 1824. A la requête de Marie Melchior Ried, demeurant à Belleville, près de Paris, comme époux et maître des actions mobilières et possessoires de Geneviève Louise Tortet., 9 octobre 1824
      MC/RE/XXI/16
      inventaire après décès; Belleville (ancienne commune); Tortet, Angélique Lucine (....-1824); Ried, Marie Melchior; Tortet, Geneviève Louise
    - Inventaire après décès de Virginie Céleste Broussouze, épouse de Jacques Michel Hugues, demeurant à Paris, rue de la Jussienne, n°11., 16 octobre 1824
      inventaire après décès; Jussienne (rue de la); Broussouze, Virginie Céleste; Hugues, Jacques Michel
    - Inventaire après décès de Marie Philippine Rudeaux, épouse de Jean-Baptiste Pierre Lelu, divorcée de Pierre Antoine Mennetrier. A la requête dudit M. Lelu, demeurant à Paris, passage Cendrier, n°6., 20 octobre 1824
      inventaire après décès; Cendrier (passage); Rudeaux, Marie Philippine; Lelu, Jean-Baptiste Pierre; Mennetrier, Pierre Antoine
    - Inventaire après décès d'Anne Urban, veuve de Louis Antoine Hénard. A la requête de Barthélémy Bernard, demeurant à Montluçon (Allier), logé à Paris, rue d'Angoulême, n°28., 10 novembre 1824
      inventaire après décès; Montluçon (Allier); Angoulême (rue d'); Urban, Anne; Hénard, Louis Antoine; Bernard, Barthélémy
    - Inventaire après décès de Jeanne Faconnet, épouse de Nicolas Gaudelet et veuve en premières noces d'Augustin Bocciardi. A la requête de son époux, demeurant à Paris, rue d'Enghein, n°18., 19 novembre 1824
      inventaire après décès; Faconnet, Jeanne; Gaudelet, Nicolas; Bocciardi, Augustin
    - Inventaire après décès de Virginie Rose Soyer, épouse de Jacques Julien Pithon. A la requête de ce dernier, demeurant à Paris, rue de l'Arbre Sec, n°39, tant en son nom que comme tuteur de Virginie Catherine Pithon, sa fille mineure., 27 novembre 1824
      inventaire après décès; Arbre-Sec (rue de l'); Soyer, Virginie Rose; Pithon, Jacques Julien; Pithon, Virginie Catherine
    - Inventaire après décès de Geneviève Gabrielle Mercier, veuve de Jacques Antoine Callou. A la requête de Charles Gabriel Callou, demeurant à Paris, rue Vieille du Temple, n°34., 3 janvier 1825
      inventaire après décès; Vieille-du-Temple (rue); Mercier, Geneviève Gabrielle; Callou, Jacques Antoine; Callou, Charles Gabriel
    - Inventaire après décès de Marie-Madelaine Leroy. A la requête de Jean-Louis Leroy, son père, demeurant à Elbeuf en Bray, arrondissement de Neufchâtel (Seine Inférieure), logé à Paris, chez M. Norroy, rue Saint-Jacques de la Boucherie, n°46., 5 janvier 1825
      inventaire après décès; Leroy, Marie-Madelaine; Leroy, Jean-Louis; Norroy
    - Inventaire après décès d'Adélaïde Victoire Cheronnet, épouse de Barthélémy Antoine François Sellier. A la requête de ce dernier, demeurant à Paris, rue Bourg-l'Abbé, n°22, tant en son nom que comme tuteur de Martin Edouard Sellier, son fils mineur., 10 mars 1825
      inventaire après décès; Cheronnet, Adélaïde Victoire; Sellier, Barthélémy Antoine François; Sellier, Martin Edouard
    - Inventaire après décès d'Adélaïde Gillette Billet, veuve de Simon Petit Dufrenoy. A la requête de Ours Pierre Armand Dufrenoy, demeurant à Paris, rue Saint-André des Arts, n°53., 24 mars 1825
      inventaire après décès; Billet, Adélaïde Gillette; Dufrenoy, Simon Petit; Dufrenoy, Ours Pierre Armand
    - Inventaire après décès de Wilhemine Cerfberr, épouse de Louis Wolff. A la requête de ce dernier, demeurant à Paris, rue Hauteville, n°41., 19 avril 1825
      inventaire après décès; Hauteville (rue d'); Cerfberr, Wilhemine; Wolff, Louis
    - Inventaire après décès de Paul de La Loge Gauchier. A la requête de Jean-Baptiste Grégoire Pitay et de Catherine Marie Pauline de La Loge, son épouse, demeurant à Paris, rue Saint-Louis au Marais, n°9., 31 mai 1825
      inventaire après décès; La Loge Gauchier, Paul de; Pitay, Jean-Baptiste Grégoire; La Loge, Catherine Marie Pauline de
    - Inventaire après décès de Charles Césaire Delhomel. A la requête d'Angélique Marie Rose Thomassin, sa veuve, demeurant à Paris, rue Béthizy, n°20., 2 juin 1825
      inventaire après décès; Delhomel, Charles Césaire; Thomassin, Angélique Marie Rose
    - Inventaire après décès de Marie Anne Henriette Horry, épouse d'André Amable Basire de Longueville. A la requête d'Henriette Basire de Longueville, demeurant à Paris, place du Caire, n°35., 4 juin 1825
      inventaire après décès; Caire (place du); Horry, Marie Anne Henriette; Basire de Longueville, André Amable; Basire de Longueville, Henriette
    - Inventaire après décès de Louis Gabriel Deschamps dit Saint-Julien, décédé à Paris, rue de l'Université, n°114. A la requête de Charlotte Elisabeth Allain, sa veuve, demeurant à l'adresse ci-dessus., 2 juillet 1825
      inventaire après décès; Université (rue de l'); Deschamps dit Saint-Julien, Louis Gabriel; Allain, Charlotte Elisabeth
    - Inventaire après décès d'Henriette Augustine Cartier, épouse de Michel Jean Baptiste Alexandre. A la requête de ce dernier, demeurant à Paris, rue Geoffroy l'Asnier, n°27., 14 juillet 1825
      inventaire après décès; Geoffroy-l'Asnier (rue); Cartier, Henriette Augustine; Alexandre, Michel Jean Baptiste
    - Inventaire après décès de François Joseph Gorneau l'aîné, maire de Pantin. A la requête de Jean Marie Narjot, demeurant à Paris, rue Sainte-Anne, n°77, son exécuteur testamentaire., 24 août 1825
      inventaire après décès; Pantin (Seine-Saint-Denis); Sainte-Anne (rue); Gorneau l'aîné, François Joseph; Narjot, Jean Marie; élu local
    - Inventaire après décès de Thérèse Anne Breton, épouse d'Augustin Edmé François Sintz. A la requête de ce dernier, demeurant à Paris, rue Beautreillis, n°13., 5 septembre 1825
      inventaire après décès; Beautreillis (rue); Breton, Thérèse Anne; Sintz, Augustin Edmé François
    - Inventaire après décès de Jean Philippon. A la requête de Jeanne Françoise Hyenne, demeurant à Paris, rue de l'Orillon, n°3., 20 septembre 1825
      inventaire après décès; Orillon (rue de l'); Philippon, Jean; Hyenne, Jeanne Françoise
    - Inventaire après décès de Jean marquis de Meaussé. A la requête de Louise de Meaussé, veuve de Louis François Joseph Omer Desenffans du Ponthois, demeurant à Cesoing, près de Lille (Nord)., 13 octobre 1825
      inventaire après décès; Meaussé, Jean de; Meaussé, Louise de; Desenffans du Ponthois, Louis François Joseph Omer
    - Inventaire après décès de Pierre Jacques Etienne David Billecocq. A la requête d'Eugène Amaranthe Boucault et d'Esther Elisabeth Billecocq, son épouse, demeurant à Paris, rue du Four Saint-Germain, n°79., 20 octobre 1825
      inventaire après décès; Billecocq, Pierre Jacques Etienne David; Boucault, Eugène Amaranthe; Billecocq, Esther Elisabeth
    - Inventaire après décès de Gilbert Bathiat, demeurant à Soisy-sous-Etiolles, arrondissement de Corbeil (Seine-et-Oise). A la requête de Marguerite Chauvet, sa veuve, veuve avant de Sylvain Guignerat, demeurant à Soisy-sous-Etiolles., 24 octobre 1825
      inventaire après décès; Soisy-sur-Seine (Essonne); Bathiat, Gilbert; Chauvet, Marguerite; Guignerat, Sylvain
    - Inventaire après décès de Marie Anne Lefebvre, veuve d'Antoine Joseph Michel Vandersteen. A la requête de Jean-Baptiste Joseph Lefebvre, demeurant à Bercy, rue de Charenton, n°60, près de Paris., 26 octobre 1825
      inventaire après décès; Bercy (ancienne commune); Charenton (rue de); Lefebvre, Marie Anne; Vandersteen, Antoine Joseph Michel; Lefebvre, Jean-Baptiste Joseph
    - Inventaire après décès de Jeanne Adélaïde Lechaud, épouse de Pierre François Jouan. A la requête de ce dernier, demeurant à Paris, rue du Faubourg Saint-Denis, n°23, tant en son nom que comme tuteur de Marie Eugénie Jouan, sa fille mineure., 27 octobre 1825
      inventaire après décès; Lechaud, Jeanne Adélaïde; Jouan, Pierre François; Jouan, Marie Eugénie